臺灣臺南地方法院刑事判決　　　　　　　 94年度訴字第418號
公　訴　人　臺灣臺南地方法院檢察署檢察官
被　　　告　甲○○
　　　　　　　　　　（羈押在臺灣臺南看守所）
指定辯護人　本院公設辯護人戊○○
被　　　告　丁○○
選任辯護人　莊美貴律師
上列被告因毒品危害防制條例案件，經檢察官提起公訴（九十三
年度偵字第四０四九號、九十四年度偵字第一三八四號號），本
院判決如下：
    主  文
甲○○共同販賣第一級毒品，累犯，處有期徒刑拾年，販賣毒品
所得新臺幣伍仟元沒收之，如全部或一部不能沒收時，以其財產
抵償之。扣案00000000伍號行動電話壹支沒收。
丁○○共同販賣第一級毒品，處有期徒刑肆年陸月，販賣毒品所
得新臺幣伍仟元沒收之，如全部或一部不能沒收時，以其財產抵
償之。扣案00000000伍號行動電話壹支沒收。
    事  實
一、甲○○前因重利案件，經本院以八十九年度易字第三０九號
    判處有期徒刑六月確定，嗣因撤回上訴確定，於民國九十一
    年一月九日執行完畢。甲○○與丁○○均因染上毒癮而與己○○（另案審理中）相識，並得悉己○○在臺南市○○路○
    段四九九號六樓之六租屋處，以其所有之00000000
    00號行動電話從事販賣毒品。嗣於九十三年一月十七日中
    午十二時五十五許，甲○○與丁○○正在己○○上開租屋處
    時，適丙○○欲購買毒品而撥打己○○上開行動電話，甲○○及丁○○遂與己○○共同基於販賣第一級毒品海洛因營利
    之犯意聯絡，由甲○○代為接聽電話並與丙○○談妥毒品交
    易數量及地點，丁○○旋即駕車搭載甲○○等人前往臺南縣
    新市火車站，以新臺幣（下同）五千元之價格，將二分半之
    海洛因賣予丙○○。嗣於九十三年一月二十八日上午九時四
    十分許，為警持搜索票至己○○上址租屋處搜索，並扣得上
    開0000000000號行動電話而查悉上情。
二、案經臺灣臺南地方法院檢察署檢察官自動檢舉偵查起訴。
    理  由
一、訊據被告丁○○於本院中對前揭販賣海洛因之事實均自白承
    認，核與證人丙○○於警偵訊中之證述相符（詳四０四九號
    偵卷八五、一二九、一四九頁），復有上開行動電話於九十
    三年一月七日之監聽譯文附卷可佐（詳一一六八號偵卷一五
    五頁），足認被告丁○○之自白與事實相符，其販賣第一級
    毒品海洛因之事證明確。
二、訊據甲○○矢口否認有販賣毒品之犯行，辯稱：伊係向己○○及丁○○買海洛因，並沒有和他們一起賣云云。惟查：
  (一)證人丁○○於偵訊即證稱：我和甲○○有去新市火車站賣海
    洛因一包給「俊義」，那次「俊義」打己○○的手機，由我
    接聽，我跟甲○○說，他問我要不要一起去，我就和陳侑婷
    一起去等語（詳四０四九號偵卷七二、一一七頁）；其於本
    院時復證稱：甲○○會去己○○那裡，有時候會接聽己○○
    0000000000號行動電話，也會送毒品。去新市火
    車站那次，電話接通後，俊義說『係「偉仔？』，我說『我
    是靜宜，我跟「偉仔」一起拿過去給你』等語（詳本院卷九
    、十頁）。俱證明其與甲○○曾共同販賣海洛因予丙○○。
  (二)又證人丙○○於偵訊時，經檢察官提示己○○上開行動電話
    之監聽譯文後亦證稱：九十三年一月十七日中午十二時五十
    五分許的電話，係「偉仔」接的等語（詳四０四九號偵卷一
    四九頁）。本院復參酌上開行動電話於九十三年一月七日之
    監聽譯文，內容顯示：(1)當日中午十二時五十五分許（下稱
    第一通電話），丙○○撥打上開行動電話後由「偉仔」接聽
    ，雙方約定交易數量為二分半，交易地點為鹽行陸橋下；(2)
    當日下午一時十分許（下稱第二通電話），丁○○以上開行
    動電話聯絡丙○○，丙○○則告知更改至火車站交易之事；
    (3)當日下午一時三十八分許，丁○○再以上開行動電話聯絡
    丙○○確認交易地點等情，有上開監聽譯文附卷可參（詳一
    一六八號偵卷一五五頁）。足認證人丙○○當日係先與被告
    甲○○確認毒品交易之數量及地點後，再由被告丁○○與甲○○一同前往約定地點進行交易，期間丙○○再告知丁○○
    更改交易地點之事。是被告甲○○有參與該次販賣海洛因交
    易之犯行，要無可疑。
　(三)至於證人丙○○於本院雖供稱：我施用的海洛因都是向己○○買的，電話也都是己○○接聽的，我不知道偵查中我所說
　　的「偉仔」是誰，也不認識甲○○云云。惟查：(1)上開第一
  　通電話之監聽譯文內容可知，電話接通後，丙○○欲找「展
　　仔」，對方告知「展仔」沒空，並詢問來電者是否為「俊義
  　」，雙方隨即約定毒品交易數量及地點。準此，接聽電話者
　　由來電者之語音聲調，即可辨識出來電者為丙○○，可知接
  　聽電話者與丙○○必互相認識，且通話次數頻繁。(2)由第二
　　通電話中，丙○○接通後立即稱呼對方為「偉仔」乙節，顯
　　示二個意義，第一：丙○○認識綽號「偉仔」之人，第二：
　　第一通電話中與丙○○聯絡毒品交易者，應係綽號「偉仔」
　　之人，故丙○○才將第二通電話誤為係「偉仔」與之聯繫。
　　基此，由上開二通電話監聽譯文內容，已可認定係綽號「徫
　　仔」的甲○○與丙○○聯絡毒品交易之事，二人互相認識並
  　通話頻繁。故證人丙○○於本院供稱毒品都是向己○○買的
    ，伊不認識「偉仔」云云，均係迴護被告甲○○之詞，不足
    採信。
  (四)末查，證人己○○於本院亦陳稱：我在睡覺時，甲○○會幫
　　我接電話，但只幫我接過二、三次電話，沒有幫我送毒品云
　　云。惟本院依上開行動電話監聽譯文內容及證人丁○○偵訊
　　及本院之證述，已足認定被告甲○○非但有代己○○接聽電
　　話，其更與丙○○談妥毒品交易內容，且與丁○○一同將毒
　　品交與丙○○之事實，故被告甲○○有販賣海洛因之犯行，
　　，已臻明確。是證人己○○上開所述，亦係迴護之詞，無足
　　憑採。
三、論罪科刑
　(一)按被告行為後毒品危害防制條例經總統於九十二年七月九日
  　總統華總一義字第０九二００一二一九三０號令修正公布，
    並自公布後六個月施行。原毒品危害防制條例第四條由五項
    增列為六項，同條第一項販賣第一級毒品部分之構成要件及
    法定刑並未更動，爰依刑法第二條第一項前段規定，適用修
    正後毒品危害防制條例第四條第一項之規定，合先敘明。
  (二)查海洛因屬（修正後）毒品危害防制條例第二條第二項第一
    款所列之第一級毒品。核被告甲○○及丁○○所為，均係犯
    （修正後）毒品危害防制條例第四條第一項之販賣第一級毒
    品罪。被告甲○○、丁○○與己○○，就上開販賣海洛因之
    犯行，有犯意聯絡及行為分擔，應論以共同正犯。其販賣前
    持有第一級毒品海洛因之低度行為，應為販賣之高度行為所
    吸收，不另論罪。被告甲○○有如事實欄所述之科刑及執行
    紀錄，有臺灣高等法院被告前案紀錄表，其於有期徒刑執行
    完畢後，五年內再犯有期徒刑以上之罪，為累犯，故僅得就
    其販賣海洛因罰金刑部分加重其刑，其販賣海洛因之法定刑
    為死刑、無期徒刑部分，依法不得加重。
  (三)另查，證人保護法第十四條第一項規定：「第二條所列刑事
    案件之被告或犯罪嫌疑人，於偵查中供述與該案案情有重要
    關係之待證事項或其他共犯之犯罪事證，因而使檢察官得以
    追訴該案之其他共犯者，以經檢察官事先同意者為限，就其
    因供述所涉之犯罪，減輕或免除其刑。」。本院參諸被告丁○○於偵查中，經檢察官同意適用證人保護法並記明筆錄（
    詳四０四九號偵卷十一頁），而丁○○亦供出與本案案情有
    重要關係之待證事項及其他共犯之犯罪事證，爰依證人保護
    法第十四條第一項減輕其刑。
  (四)再者，依本案現存證據，僅能證明被告二人共同販賣海洛因
    一次予丙○○，而被告二人為己○○代為接聽電話及交付毒
    品，係因染上毒癮而欲以此圖得免費毒品施用，是本院認被
    告二人犯罪動機及情狀尚堪憫恕，爰依刑法第五十九條規定
    ，均減輕其刑。並就被告甲○○販賣海洛因罰金刑部分，先
    加後減之，就被告丁○○部分則遞減之。
  (五)又公訴人雖起訴被告二人自九十二年十二月間起至九十三年
    一月二十日止，與己○○共同販賣海洛因予丙○○約五次等
    語。惟查，被告甲○○及丁○○均因染上毒癮致與己○○來
    往密切，故其等為己○○接聽毒品交易電話及交付毒品，所
    圖無非為取得免費毒品以供施用等情，業據被告丁○○供述
    在卷。故本院認被告甲○○及丁○○就親自參與販毒之部分
    ，與己○○固有犯意聯絡及行為分擔之分工，然對於渠等未
    有分工行為之部分，尚難將己○○販毒成員販賣毒品之行為
    ，均逕認與被告二人有犯意聯絡，先予敘明。準此，公訴人
    雖認被告二人販賣海洛因予丙○○約五次等語，惟觀諸檢察
    官於偵訊中質之證人丙○○：你向己○○、甲○○及丁○○
    共買幾次毒品？證人丙○○答以：約三至五次。因此，檢察
    官提問中，已包含證人丙○○向己○○購買海洛因之次數，
    故證人丙○○籠統答稱「三至五次」，顯然未將被告二人未
    參與分工之部分剔除，故證人丙○○前開供述，尚難做為認
    定被告二人販賣海洛因次數之依據。惟檢察官認前揭起訴部
    分，與本院論罪科刑部分，有連續犯裁判上一罪關係，爰不
    另為無罪之諭知。
  (六)又證人丁○○於本院中雖證稱：其與甲○○曾二次共同將海
    洛因交給丙○○等語。惟證人丁○○於本院復說明：其中一
    次係本案即九十三年一月七日之交易外，另外一次，係己○○駕車搭載其與甲○○欲返回住處，途中己○○接獲丙○○
    電話並約定交易後，遂駕車先至約定地點將毒品交予丙○○
    等語。基此，除本案外，證人丁○○雖指稱與被告甲○○另
    曾共同交付毒品予丙○○，然被告二人均因染上毒癮而與己○○來往密切，故其等參與販毒，僅為圖得免費毒品以供施
    用，與盤購毒品以獲取暴利之販毒核心成員有異，故對於渠
    等未參與販毒分工行為之部分，尚難逕認被告二人與己○○
    有犯意聯絡，已如前述。故本院觀諸證人丁○○所描述該次
    毒品交易之情節，丙○○係直接與己○○交易，被告甲○○
    及丁○○僅因偶然同處一車而知情，尚難遽認被告二人對該
    次己○○之販毒行為，有何犯意聯絡或行為分擔，併附說明
    。
　(七)末查，被告丁○○之辯護人雖為其辯護稱：因被告丁○○供
　　出上游己○○及楊三慶而為警查獲，請求依毒品危害防制條
　　例第十七條減輕其刑等語。然經本院調閱另案己○○販賣毒
　　品案件全卷加以核閱，另案被告己○○早經檢警鎖定並監聽
　　，並非因被告丁○○之供述而查獲，且該案及本案中，俱無
　　楊三慶其人之相關資料，亦難認定是否因被告丁○○之供述
　　而查獲上游楊三慶之情，核與毒品危害防制條例第十七條規
  　定不符，尚難憑以減輕其刑。
　(八)爰審酌被告二人明知海洛因對人體之危害，竟為圖一己之利
  　而販賣毒品，足以使購買施用者導致精神障礙、性格異常，
    甚至造成生命危險之生理成癮性及心理依賴性，戕害身心健
    康，惟依卷內證據所示僅能證明被告二人販賣海洛因一次之
    犯行，另被告甲○○犯後矢口否認犯行，毫無悔意，態度不
    佳，被告丁○○犯後則據實供述，態度配合，顯見其已知所
    錯誤並切實悔改，犯罪後態度良好等一切情狀，各量處如主
    文所示之刑，以示懲儆。又本案販賣海洛因予丙○○之交易
    代價為五千元，業據證人丙○○偵訊中證述明確（詳四０四
    九號偵卷一四九頁），爰依法沒收之，如全部或一部不能沒
    收時，以其財產抵償之。另扣案0000000000號行
    動電話，為本案販賣海洛因所用之物，應依法沒收之。至於
    本案其餘扣案物品，因與本案無涉，宜由另案處理，附此說
    明。
據上論斷，應依刑事訴訟法第二百九十九條第一項前段，修正後
毒品危害防制條例第四條第一項、第十九條第一項前段，證人保
護法第十四條第一項，刑法第二條第一項前段、第十一條前段、
第二十八條、第四十七條、第五十九條，判決如主文。
本案經檢察官乙○○到庭執行職務
中　　華　　民　　國　　94　　年　　12　　月　　26　　日
　　　　　　　　　刑事第二庭  審判長法　官  鄭文祺
　　　　　　　　　　　　　　　　　　法　官　陳賢德
　　　　　　　　　　　　　　　　　　法　官　林中如
以上正本證明與原本無異。
如不服本判決，應於收受送達後10日內向本院提出上訴書狀（應
附繕本）。
　　　　　　　　　　　　　　　　　　書記官  馬愛君
中　　華　　民　　國　　94　　年　　12　　月　　26　　日
毒品危害防制條例第4條第1項
製造、運輸、販賣第一級毒品者，處死刑或無期徒刑；處無期徒
刑者，得併科新臺幣1千萬元以下罰金。
